【裁判字號】    90,上訴,345
【裁判日期】    900424
【裁判案由】    毒品危害防制條例等
【裁判全文】
臺灣高等法院臺南分院刑事判決            九十年度上訴字第三四五號        Ｇ
      上  訴  人  嘉義地方法院檢察署檢察官
      被      告  甲  ○  ○
右上訴人因被告毒品危害防制條例案件，不服臺灣嘉義地方法院八十九年度訴字第七
三七號中華民國九十年一月十六日第一審判決（起訴案號：臺灣嘉義地方法院檢察署
八十九年度毒偵字第一二二七、一六六一號，移送併辦案號：臺灣嘉義地方法院檢察
署九十年度毒偵字第一四二號），提起上訴，本院判決如左：
      主      文
原判決關於施用第一級毒品暨定執行刑部分均撤銷。
甲○○連續施用第一級毒品，處有期徒刑拾月。
      事      實
一、甲○○前於民國（下同）八十七年間因詐欺案件，經臺灣嘉義地方法院八十七年
    度易字第一五五五號判處拘役三十日，緩刑二年，於八十八年三月二十五日確定
    ，目前仍於緩刑期內。又因施用毒品案件，經送觀察、勒戒後，認無繼續施用毒
    品之傾向，由臺灣嘉義地方法院檢察署檢察官於八十八年四月二日以八十八年度
    偵字第一三四一號為不起訴處分確定。詎仍不知悔改，復基於概括之犯意，連續
    自八十九年五月底某日起至同年十月二十三日止，在某不詳地點施用第一級毒品
    海洛因，嗣經警分別於八十九年七月六日下午二時四十二分許及八十九年十月二
    十六日下午四時許查獲，並採集尿液送驗呈嗎啡陽性反應，始知上情。而甲○○
    隨後經原審法院八十九年度毒聲字第一二八六號裁定送觀察、勒戒後，仍有繼續
    施用毒品之傾向（甲○○施用第二級毒品安非他命部分未經上訴確定）。
二、案經嘉義縣警察局布袋分局報請臺灣嘉義地方法院檢察署檢察官偵查起訴及移送
    併辦。
      理      由
一、訊據被告甲○○對於右揭事實，迭據於原審及本院審理時均坦承不諱（原審法院
    卷第十三頁至第十四頁審判筆錄），且被告之尿液分別經警於八十九年七月六日
    及同年十月二十六採集日分送驗呈嗎啡陽性反應，有卷附之長榮管理學院所出具
    尿液檢驗報告書一份（嘉布警三字第二八一四號卷第三頁）及行政院衛生署管制
    藥品管理局檢驗成績書（併案嘉義縣警察局布袋分局警訊卷第七頁）可查。又被
    告曾因施用毒品案件，經送觀察、勒戒後，認無繼續施用毒品之傾向，由臺灣嘉
    義地方法院檢察署檢察官於八十八年四月二日以八十八年度偵字第一三四一號為
    不起訴處分確定後，復因本件經原審法院八十九年度毒聲字第一二八六號裁定送
    觀察、勒戒，仍有繼續施用毒品之傾向，均有卷附之臺灣嘉義地方法院檢察署刑
    案資料查註紀錄表一份（八十九年度毒偵字第一二二七號卷第二頁至第三頁）、
    原審法院八十九年度毒聲字第一二八六號裁定一份（八十九年度毒偵字第一二二
    七號卷第九頁）、臺灣嘉義看守所附設勒戒所八十九年十一月九日嘉所文衛字第
    二○九二號函暨所附之有繼續施用毒品傾向評估標準紀錄表及有繼續施用毒品傾
    向證明書各一份（八十九年度毒偵字第一二二七號卷第二十七頁至二十八頁）足
    查。是被告自白核與事實相符，事證明確，其五年內再犯毒品危害防制條例第十
    條第一項之犯行堪以認定。
二、按海洛因係毒品危害防制條例第二條第一項第一款所定之第一級毒品。被告前因
    施用毒品案件，經送觀察、勒戒，復由檢察官為不起訴處分確定後，復再犯本件
    施用第一級毒品之犯行，且觀察、勒戒後，仍有繼續施用毒品之傾向。核其所為
    ，係犯毒品危害防制條例第十條第一項之施用第一級毒品罪。其施用第一級毒品
    及前、後持有第一級毒品之低度行為，應為施用第一級毒品之高度行為所吸收，
    不另論罪。又被告先後施用第一級毒品之犯行，均時間緊接，方法雷同，所犯係
    構成要件相同之罪名，顯係基於概括犯意為之，為連續犯，應依刑法第五十六條
    規定論以一罪，並加重其刑。至檢察官移送併辦部分即八十六年七月六日至同年
    十月二十三日止施用第一級毒品部分，雖未經檢察官起訴，惟被告於本院供承有
    於該期間施用海洛因，該併案部分經本院審理後認與前述起訴成罪部分之事實具
    有連續犯之裁判上一罪不可分關係。依刑事訴訟法第二百六十七條規定，檢察官
    就犯罪事實一部起訴，其致力及於全部。前開未起訴併案部分之犯罪事實自仍在
    本院得審究之範圍，亦併此明。
三、原審就被告施用第一級毒品部分予以論罪科刑，固非無見。惟查被告甲○○於原
    審判決後，於本院坦承至八十九年十月二十三日仍有施用第一級毒品，及再查獲
    其非法施用毒品之事實，該部分因檢察官未及移請原審法院併案審理，致原審法
    院未及審酌並予判決，惟該併案部分既與已起訴部分具有連續犯關係，原審未及
    審酌並予判決，仍有未洽。檢察官上訴意旨，即執此指摘原判決不當，為有理由
    ，自應由本院將被告施用第一級毒品罪及定執行之部分（施用第二級毒品部分已
    確定）予以撤銷改判，爰審酌被告前曾施用毒品，經觀察、勒戒，獲邀寬典予不
    起訴處分後，猶不思悔改，再度施用毒品，顯乏禁絕毒害之決心，及犯罪之動機
    、目的、方法，並坦認犯罪、態度良好等一切情狀，量處如主文第二項所示之刑
    ，以資懲儆。
據上論斷，應依刑事訴訟法第三百六十九條、第三百六十四條、第二百九十九條第一
項前段，毒品危害防制條例第十條第一項，刑法第十一條前段、第五十六條判決如主
文。
本案經檢察官楊治宇到庭執行職務。
中    華    民    國      九十      年      四      月      二十四      日
                                  臺灣高等法院臺南分院刑事第六庭
                                      審判長法官  楊    明    章
                                            法官  顏    基    典
                                            法官  徐    宏    志
右正本證明與原本無異。
如不服本判決，應於判決送達後十日內向本院提出上訴狀，其未敘述理由者並應於提
出上訴狀後十日內向本院補提理由書（應附繕本)。
                                      法院書記官  李    梅    菊
中    華    民    國      九十      年      四      月      二十四      日
附錄法條：
毒品危害防制條例第十條第一項：
施用第一級毒品者，處六月以上五年以下有期徒刑。


司法院資訊處製作；財團法人民間司法改革基金會備份。
